Leandro de Matos Pereira

Embu das Artes – SP | (11) 98343-9235 | Administrador de Sistemas leandromatpereira@hotmail.com | https://www.linkedin.com/in/leandro-matos-pereira/

Sumário

Atuo há mais de 05 anos como analista de Tecnologia da Informação em gerenciamento de servidores Linux (Debian e Red Hat) e Windows (2008, 2012, 2016), sempre estou em busca do progresso em minha carreira na área de infraestrutura e desenvolvimento.

Expertise no suporte à administração de sistemas, avaliando, documentando e executando ações para o processo de resolução de problemas que envolvam clientes internos e externos.

Educação

ESPECIALIZAÇÃO EM CLOUD COMPUTING | CENTRO UNIVERSITÁRIO SENAC

- MBA com duração de 18 meses
- · 2020 Cursando

Certificações

- · LPIC 1 / Comptia Linux +
- · Comptia IT Fundamentals
- MTA Network Fundamentals 98-366
- · CSIRT Foundation / Ethical Hacking Essentials (IT Certs)

Experiências Profissionais

ANALISTA DE OPERAÇÕES | ITAÚ UNIBANCO | 2020 - PRESENTE

- · Atuação de maneira preventiva, realizando suporte proativo para melhoria no gerenciamento das plataformas das aplicações. Realizo validações preditivas e proponho melhorias na infraestrutura do Contact Center do Itaú, pensando sempre nos itens de Observability e nas Automações do ambiente utilizando Python e Powershell.
- · Aplicações monitoradas: Plataforma Altitude (Discador estrategista); Plataforma Avaya (Contact Center); Plataforma Nice (Work Force e gravador VOIP); Plataforma Genesys (Framework/SIP/Routing/eServices/Reporting) e Oracle SBC (Session Border Controller).
- · Integrando todas as aplicações e sistemas de missão crítica utilizando as principais soluções de mercado segundo o Gartner, tais como: Splunk, AppDynamics, Riverbed, Prometheus, Grafana, Graylog, entre outros.

ADMINISTRADOR DE SISTEMAS | PAGSEGURO INTERNET S.A | 2018 - 2019

· Atendimento à clientes/parceiros, realizando análise de problemas ocorridos nos servidores de meio de pagamento da equipe de TEF.

- · Responsável por garantir o perfeito funcionamento dos servidores de produção/homologação para transações online via Sitef.
- · Elaboração de manuais de utilização prática e suporte à colaboradores internos;
- Troubleshooting no ambiente onde estão alocadas as aplicações que são sustentadas pelos Windows Server e Linux CentOS / Red Hat 7.

Cases de Sucesso:

- · Havendo a necessidade de centralizar os logs das aplicações e dos servidores, criamos uma estrutura através do ELK Stack na versão 06. Atualmente esse ambiente encontra-se em produção e em constante aprimoramento, garantindo melhor análise nos serviços e servidores
 - * Beats Pacotes instalados nos servidores para encaminhar os logs ao Logstash;
 - * Logstash Parseamento dos logs recebidos pelos Beats;
 - * Elasticsearch Armazenamento dos logs em formato de index;
 - * Kibana Painel de exibição dos logs formatados e visualização através de gráficos;
 - * Grafana Visualização dos logs em formato de Dashboards

ANALISTA DE OPERAÇÕES N2 | UOL DIVEO S.A | 2017 - 2018

- · Atuando na equipe de nível 2 na sustentação/operação e mantendo a disponibilidade do ambiente financeiro do cliente. Resoluções de incidentes, requisições, deploy de novas versões de aplicações e atuação em mudanças e crises do ambiente.
- Troubleshooting na indisponibilidade de aplicações financeiras do cliente que são sustentadas por servidores Windows Server (2003, 2008 e 2012) e Linux Red Hat 6 e 7.
- · Configuração de NFS, DNS, Windows Failover Manager e administração de máquinas virtuais no ambiente VSphere do cliente, composto por máquinas de produção, homologação e certificação.
- · Principais ferramentas de monitoração utilizadas: Nimsoft, Dynatrace e Zabbix.
- Elaboração de manuais técnicos com o intuito de auxiliar e prestar suporte às outras equipes que compõem o ambiente do Carrefour.

ANALISTA DE SUPORTE N2 | LOCAWEB SERVIÇOS DE INTERNET S.A | 2015 - 2017

- · Como analista de suporte II, tratava dos chamados referente às falhas no serviço que impactavam diretamente o cliente à nível de servidor.
 - * Atuação/monitoria de desempenho de sistemas, sites e componentes da infraestrutura;
 - * Responder chamados de média e alta complexidade através dos canais de HelpDesk;
 - * Configuração de DNS (NS, SPF, MX, CNAME, TXT, SOA, A, SRV);
 - * Suporte à instalação e resolução de problemas de problemas em bases MySQL e SQL Server;
 - * Gerenciamento de ambientes CentOS e Windows Server;
 - * Planejamento de mudanças baseado no modelo ITIL;

Formação Complementar

- · Técnico em Redes de Computadores Senai Suiço-Brasileira (2011/2013)
- · Formação Adminisrador Linux (Beginner, Fundamentals, SysAdmin, Security) 4Linux